【裁判字號】    97,易,1151
【裁判日期】    970716
【裁判案由】    竊盜等
【裁判全文】
臺灣彰化地方法院刑事判決              97年度易字第1151號
公  訴  人  臺灣彰化地方法院檢察署檢察官
被      告  甲○○
                      1號
                    （現另案羈押於臺灣臺中看守所）
上列被告因竊盜案件，經檢察官提起公訴（97年度偵字第4973號
、第5163號），本院依簡式審判程序判決如下：
    主  文
甲○○犯竊盜罪，累犯，處有期徒刑參月，如易科罰金，以新臺
幣壹仟元折算壹日。又犯竊盜罪，累犯，處有期徒刑參月，如易
科罰金，以新臺幣壹仟元折算壹日。應執行有期徒刑伍月，如易
科罰金，以新臺幣壹仟元折算壹日。
    事  實
一、甲○○前於民國94年間，曾因竊盜及毀損案件，經臺灣雲林
    地方法院各判處有期徒刑6月、3月確定，嗣並裁定應執行有
    期徒刑8月，而其入監執行後，甫於95年7月23日行完畢。詎
    猶不知悔改，而為下述犯行：
（一）於97年5月24日21時40分許，獨自行經設在彰化縣溪湖鎮
      ○○里○○路○段73號「東豐農藥行」，見無人在其內看
      管，認有機可乘，竟基於為自己不法所有之意圖，進入前
      開營業中之農藥行，擅自開啟設在1樓之辦公桌抽屜，在
      其內竊取新臺幣（下同）100元之鈔票5張得手，並將之藏
      放在所穿著長褲左邊口袋內，嗣欲離去之際，經在前述農
      藥行對面經營機車行之花瑞隆查覺上情，立即大喊「有人
      偷錢」等語，斯時該農藥行負責人乙○○即刻自農藥行後
      方趕至現場，並報警處理，始當場查獲甲○○，並扣得前
      述百元鈔票5張（業經返還乙○○）。
（二）另於97年5月31日凌晨零時50分許，獨自騎乘自己所有之
      三輪車行經位於彰化縣彰化市○○路○段56號、由丙○○
      經營之檳榔攤前，因口渴難耐，竟基於意圖為自己不法之
      所有及毀損之犯意，徒手撿拾置放路旁之磚塊1塊敲破該
      檳榔攤玻璃後，侵入其內竊取置放在冰箱中之海尼根啤酒
      1瓶後離去，嗣經丙○○聽聞玻璃遭敲破之聲響，至上址
      查看並報警處理，始循線查獲甲○○，並扣得海尼根啤酒
      1瓶（已返還丙○○）。
二、案經丙○○訴由彰化縣警察局溪湖分局報告臺灣彰化地方法
    院檢察署檢察官偵查起訴。
    理  由
一、訊據被告甲○○對於上揭犯罪事實坦承不諱，核與證人乙○○、丙○○及花瑞隆於警詢時證述之情節相符，復有贓物認
    領保管單2紙及現場照片10張附卷可稽，足認被告自白與事
    實相符。綜上，本件事證已臻明確，被告上揭竊盜犯行堪以
    認定。
二、核被告甲○○所為，係犯刑法第320條第1項之竊盜罪及同法
    第354條之毀損罪。起訴書雖認被告所為事實欄第（二）部
    分之犯行，係犯刑法第321條第1項第3款之攜帶兇器竊盜罪
    ，惟按刑法第321條第1項第3款攜帶兇器竊盜罪，所稱之兇
    器，乃依一般社會觀念足以對人之生命、身體、安全構成威
    脅，而具有危險性之「器械」而言，而磚塊、石頭乃自然界
    之物質，尚難謂為通常之「器械」，從而持磚塊、石頭行竊
    ，尚難論以攜帶兇器竊盜罪（最高法院92年度台非字第38號
    判決參照），故此部分起訴法條容有未洽，惟起訴之基本社
    會事實同一，本院自得變更此部分之起訴法條為刑法第320
    條第1項之竊盜罪。被告所為事實欄第（二）部分之犯行，
    係以1行為同時觸犯竊盜及毀損2罪名，為想像競合犯，應依
    刑法第55條前段規定，從一重之竊盜罪論處。又查被告於94
    年間，曾因竊盜及毀損案件，經臺灣雲林地方法院各判處有
    期徒刑6月、3月確定，嗣並裁定應執行有期徒刑8月，而其
    入監執行後，甫於95年7月23日行完畢乙節，有臺灣高等法
    院被告前案紀錄表1份在卷可稽，則其於受有期徒刑執行完
    畢後，5 年以內故意再犯本案2件有期徒刑以上之罪，均構
    成累犯，均應依法加重其刑。爰審酌被告前即有多次竊盜前
    科，素行不佳，且其正值青年，不思正當方式謀生，僅因缺
    錢花用，即竊取他人財物，破壞社會秩序匪淺，惟念及其犯
    後坦承犯行，態度良好，及其犯罪之手段、方法等一切情狀
    後，就其所犯各量處如主文所示之刑，並定其應執行之刑及
    諭知易科罰金之折算標準。
據上論斷，應依刑事訴訟法第273條之1第1項、第299條第1項前
段、第300條，刑法第320條第1項、第354條、第55條、第47條第
1項、第41條第1項前段、第51條第5款，刑法施行法第1條之1，
判決如主文。
本案經檢察官謝雨青到庭執行職務。
中    華    民    國    97    年    7     月    16    日
                  臺灣彰化地方法院刑事第七庭
                                    法    官  紀佳良
以上正本證明與原本無異。
如不服本判決，應於判決送達後10日內，向本院提出上訴書狀，
上訴書狀應「敘述具體上訴理由」，並按他造當事人之人數附繕
本。「切勿逕送上級法院」。
告訴人或被害人對於判決如有不服具備理由請求檢察官上訴者，
其上訴期間之計算係以檢察官收受判決正本之日期為準。
中    華    民    國    97    年    7     月    16    日
                                      書記官   詹國立
附錄本案論罪科刑法條：
刑法第320條第1項：
意圖為自己或第三人不法之所有，而竊取他人之動產者，為竊盜
罪，處5年以下有期徒刑、拘役或5百元以下罰金。
刑法第354條：
毀棄、損壞前二條以外之他人之物或致令不堪用，足以生損害於
公眾或他人者，處二年以下有期徒刑、拘役或五百元以下罰金。


司法院資訊處製作；財團法人民間司法改革基金會備份。
